【裁判字號】    99,易,937
【裁判日期】    990728
【裁判案由】    竊盜
【裁判全文】
臺灣高雄地方法院刑事判決  99年度易字第937號
公  訴  人  臺灣高雄地方法院檢察署檢察官
被      告  丙○○
上列被告因竊盜案件，經檢察官提起公訴（99年度偵字第2620號
），被告於準備程序為有罪之陳述，經本院合議庭裁定由受命法
官獨任進行簡式審判程序，判決如下：
    主  文
丙○○犯攜帶兇器竊盜未遂罪，累犯，處有期徒刑陸月，如易科
罰金，以新臺幣壹仟元折算壹日。
    事  實
一、丙○○前因竊盜案件，經本院以96年度簡字第3330號判決處
    拘役40日，嗣經本院以96年度聲減字第8056號裁定減為拘役
    20日確定；又因公共危險案件，經本院以96年度交簡字第
    2455號判決處有期徒刑6 月確定，二案接續執行，於民國97
    年5 月22日執行完畢，徒刑部分則於97年5 月1 日執行完畢
    。詎仍不知悔改，復於98年12月2 日上午11時40分許，騎乘
    車牌號碼WIY-770 號輕型機車行經高雄縣旗山鎮○○○路
    800 號旁之空地，見四下無人，竟意圖為自己不法之所有，
    持客觀上足以傷害人生命、身體之圓鍬1 把，挖掘乙○○所
    有埋於上開空地泥土內之冷氣用冷卻白鐵桶1 個（價值新臺
    幣5000元）而竊取之，適蘇于程發現通知簡春菊轉告乙○○
    ，乙○○旋即到場制止而未得逞。嗣乙○○報警處理，始悉
    上情。
二、案經高雄縣政府警察局旗山分局報告臺灣高雄地方法院檢察
    署檢察官偵查起訴。
    理  由
一、本件被告丙○○所犯係死刑、無期徒刑、最輕本刑為3 年以
    上有期徒刑以外之罪，其於準備程序就被訴事實為有罪之陳
    述，經本院告知簡式審判程序之旨，並聽取其與檢察官之意
    見後，認無不得或不宜改依簡式審判程序進行之情事，依刑
    事訴訟法第273 條之1 第1 項規定，裁定由受命法官獨任進
    行簡式審判程序，合先敘明。
二、上開犯罪事實，業據被告丙○○於本院審理中坦承不諱，核
    與證人即被害人乙○○、證人蘇于程、簡春菊於警詢中之證
    述情節大致相符，且有車籍查詢─基本資料詳細畫面、高雄
    縣政府警察局旗山分局查訪紀錄表各1 份、照片8 張在卷可
    資佐證，足認被告上開任意性之自白與事實相符，堪以採信
    。本案事證明確，被告犯行洵堪認定。
三、按刑法第321 條第1 項第3 款之攜帶兇器竊盜罪，係以行為
    人攜帶兇器竊盜為其加重條件，此所謂兇器，其種類並無限
    制，凡客觀上足對人之生命、身體、安全構成威脅，具有危
    險性之兇器均屬之，且祇須行竊時攜帶此種具有危險性之兇
    器為已足，並不以攜帶之初有行兇之意圖為必要，此有最高
    法院著有79年台上字第5253號判例可資參照。參以被告丙○
    ○持圓鍬1 把挖掘埋於空地泥土內之冷氣用冷卻白鐵桶1 個
    ，該圓鍬既得挖掘泥土，顯見其質地堅硬，客觀上對人之生
    命、身體、安全構成威脅而具有危險性，揆之上開說明，自
    屬兇器無訛。次按竊盜罪既遂與未遂之區別，應以所竊之物
    已否移入自己權力支配之下為標準。若已將他人財物移歸自
    己所持，即應成立竊盜既遂罪（參見最高法院17年上第509
    號判例）。查被告正在挖掘冷氣冷卻白鐵桶時，即遭被害人
    乙○○制止，並打電話報警，被告旋即騎乘機車離去，未將
    該冷氣冷卻白鐵桶攜離乙節，業據被告供陳不諱，且經證人
    乙○○於警詢中證述屬實（見警卷第5 頁），足信被告尚未
    將被害人所有之冷氣冷卻白鐵桶置於自己實力支配下，即為
    被害人發覺而不遂，故核被告所為，係犯刑法第321 條第1
    項第3 款、第2 項之攜帶兇器竊盜未遂罪。檢察官認被告成
    立刑法第321 條第1 項第3 款之加重竊盜罪，容有誤會，惟
    因既、未遂僅係行為態樣之區分，非罪名之變更，故無庸依
    刑事訴訟法第300 條，變更檢察官起訴之法條（參見最高法
    院87年度台上字第3234號判決要旨）。又被告有如事實欄所
    載曾受有期徒刑之宣告及執行完畢乙節，有臺灣高等法院被
    告前案紀錄表1 份在卷可參，被告於有期徒刑執行完畢後，
    5 年內故意再犯本案有期徒刑以上之罪，為累犯，應依刑法
    第47條第1 項之規定加重其刑。被告已著手於竊盜行為之實
    施，然尚未取得冷氣用冷卻白鐵桶1 個，即遭被害人乙○○
    察覺而未得逞，為未遂犯，爰依刑法第25條第2 項規定，按
    既遂犯之刑減輕之，並依法先加後減之。爰審酌被告不思以
    正途謀生，反圖不勞而獲，任意持兇器竊取他人財物，實屬
    不該，惟念其犯後坦白承認犯行，態度尚可，並考量所竊物
    品之價值、被告所受之教育程度及家庭經濟狀況等一切情狀
    ，認檢察官求處有期徒刑8 月，似嫌過重，因而量處如主文
    所示之刑，並諭知如主文所示之易科罰金折算標準。至圓鍬
    1 把，未據扣案，且非屬被告所有之物，自無庸諭知沒收，
    附此敘明。
據上論斷，應依刑事訴訟法第273 條之1 第1 項、第284 條之1
、第299 條第1 項前段，刑法第321 條第1 項第3 款、第2 項、
第25條第2 項、第47條第1 項、第41條第1 項前段，刑法施行法
第1 條之1 ，判決如主文。
本案經檢察官甲○○到庭執行職務。
中    華    民    國    99    年    7     月    28    日
                  刑事第十五庭    法  官  吳佳樺
以上正本證明與原本無異。
如不服本判決應於收受送達後10日內向本院提出上訴書狀，並應
敘述具體理由；如未敘述上訴理由者，應於上訴期間屆滿後20日
內向本院補提理由書（均須按他造當事人之人數附繕本）「切勿
逕送上級法院」。
中    華    民    國    99    年    7     月    28    日
                                  書記官  廖佳玲
附錄本判決論罪之法條：
中華民國刑法第320條
（普通竊盜罪、竊佔罪）
意圖為自己或第三人不法之所有，而竊取他人之動產者，為竊盜
罪，處5  年以下有期徒刑、拘役或 5 百元以下罰金。
意圖為自己或第三人不法之利益，而竊佔他人之不動產者，依前
項之規定處斷。
前二項之未遂犯罰之。

司法院資訊處製作；財團法人民間司法改革基金會備份。
